【裁判字號】    95,交聲,889
【裁判日期】    951018
【裁判案由】    聲明異議
【裁判全文】
臺灣臺中地方法院交通事件裁定        95年度交聲字第889號
原處分機關  交通部公路總局臺中區監理所豐原監理站
議  異  人
即受處分人  甲○○
                    樓
上列受處分人因違反道路交通管理處罰條例案件，對於交通部公
路總局臺中區監理所豐原監理站九十五年九月五日所為之裁決（
原處分案號：豐監稽違字第裁六三－Ｚ00000000號裁決
書）聲明異議，本院裁定如下：
    主  文
異議駁回。
    理  由
一、原處分機關交通部公路總局臺中區監理所豐原監理站係以：
    異議人即受處分人甲○○駕駛之車牌號碼ＣＨ－四八一五號
    自用小客車，於民國九十五年七月十八日凌晨三時四十分許
    ，行經國道一號公路北向一六二點六公里（后里收費站）處
    ，因「酒後駕車經呼氣測試達零點七四ＭＧ／Ｌ（禁駛）」
    之交通違規行為，為國道公路警察局第三警察隊員警以其有
    違反道路交通管理處罰條例第三十五條第一項第一款規定之
    行為，裁處罰鍰新臺幣（下同）四萬九千五百元，並吊扣駕
    駛執照十二個月。
二、本件聲明異議意旨略以：本人於九十五年七月十八日（聲明
    異議狀誤載為九十四年七月十八日）因開車被測酒精濃度達
    零點七四ＭＧ／Ｌ（聲明異議狀誤載為％），觸犯刑事法律
    部分已經移送地檢署，並經臺灣臺中地方法院檢察署檢察官
    緩起訴處分，命異議人向國庫支付六萬元，而異議人業已於
    九十五年九月五日繳納完畢，依據行政罰法第二十六條規定
    ，請求將原處分罰鍰部分撤銷云云。
三、經查：
  (一)按汽車駕駛人，駕駛汽車經測試檢定有酒精濃度超過規定標
    準者，處一萬五千元以上六萬元以下罰鍰，並當場移置保管
    其車輛及吊扣其駕駛執照一年；汽車駕駛人有飲用酒類後其
    吐氣所含酒精濃度超過每公升零點二五毫克以上者，不得駕
    車；汽車駕駛人，因違反本條例及道路交通安全規則之規定
    ，受吊扣或吊銷駕駛執照處分時，吊扣或吊銷其持有各級車
    類之駕駛執照。道路交通管理處罰條例第三十五條第一項第
    一款、第六十八條、道路交通安全規則第一百十四條第二款
    與違反道路交通管理事件統一裁罰標準表分別定有明文。
  (二)查本件異議人於九十五年七月十八日凌晨三時四十分許，駕
    駛車牌號碼ＣＨ－四八一五號自用小客車，在國道一號公路
    北向一六二點六公里（后里收費站）處，因誤入大型車之Ｅ
    ＴＣ車道，為警攔檢盤查，並進行吐氣酒精濃度檢測後，發
    現異議人吐氣所含酒精濃度高達每公升零點七四毫克等情，
    業為異議人所不爭執，並有內政部警政署國道公路警察局公
    警局交字第Ｚ00000000號舉發違反道路交通管理事
    件通知單影本在卷可參。故異議人飲用酒類後，於上開時間
    駕駛前揭自小客車，經員警測試檢定有酒精濃度超過規定標
    準即吐氣所含酒精濃度超過每公升零點二五毫克以上之事實
    ，即堪認定。從而，國道公路警察局第三警察隊執行攔檢勤
    務之員警以其有違反道路交通管理處罰條例第三十五條第一
    項第一款規定之行為，製作內政部警政署國道公路警察局公
    警局交字第Ｚ00000000號舉發違反道路交通管理事
    件通知單予以舉發，後經原處分機關交通部公路總局臺中區
    監理所豐原監理站於九十五年九月五日依道路交通管理處罰
    條例第三十五條第一項第一款之規定，以豐監稽違字第裁六
    三－Ｚ00000000號裁決書裁處受處分人罰鍰四萬九
    千五百元，並吊扣駕駛執照十二個月，即無不法。
  (三)次按，「違反行政法上義務而受罰鍰、沒入或其他種類行政
    法罰之處罰時，適用本法。但其他法律有特別規定，從其規
    定。」、「本法所稱其他種類行政罰，指下列裁罰性之不利
    處分：一、限制或禁止行為之處分：‧‧吊扣證照‧‧。」
    、「一行為同時觸犯刑事法律及違反行政法上義務規定者，
    依刑事法律處罰之。但其行為應處以其他種類行政罰或得沒
    入之物而未經法院宣告沒收者，亦得裁處。前項行為如經不
    起訴處分或為無罪、免訴、不受理、不付審理之裁判確定者
    ，得依違反行政法上義務規定裁處之。」、「本法自公布後
    一年施行。」，固為行政罰法第一條、第二條第一項、第二
    十六條及第四十六條所明定，並已自九十五年二月五日起生
    效施行。惟查：
  (1)按刑事訴訟法所規定之緩起訴處分乃附條件之不起訴處分，
    本質上為不起訴處分之一種，此觀該法第二百五十六條之規
    定自明，既為不起訴即依不起訴處理。至檢察官為緩起訴處
    分時，依刑事訴訟法第二百五十三條之二第一項規定對被告
    所為之指示及課予之負擔，乃屬一種特殊之處遇措施，並非
    刑罰，故刑事案件經檢察官為緩起訴處分確定後，應視同不
    起訴處分確定。故一行為同時觸犯刑事法律及違反行政法上
    義務規定，經檢察官依刑事訴訟法第二百五十三條之一為緩
    起訴處分後，行政機關自得按上開行政罰法第二十六條第二
    項所定，依違反行政法上義務規定裁處之。
  (2)本件異議人甲○○因前開酒醉駕車之行為，經臺灣臺中地方
    法院檢察署檢察官於九十五年七月十九日以九十五年度速偵
    字第二七六七號為緩起訴處分確定在案，有臺灣臺中地方法
    院檢察署緩起訴處分書、異議人繳交六萬元予國庫之臺灣臺
    中地方法院檢察署自行收納款項統一收據影本及前案明細資
    料表各一份在卷可稽。異議人既經檢察官緩起訴處分確定，
    基於前揭說明，原處分機關之處分，即無違法不當可言。綜
    上所述，原處分機關所為之處分，並無違法不當，本件異議
    為無理由，應予駁回。
四、據上論斷，應依道路交通管理處罰條例第八十七條第二項、
    道路交通案件處理辦法第十九條，裁定如主文。
中    華    民    國    95    年    10    月    18    日
                    交通法庭  法  官    陳  葳
上正本證明與原本無異。
如不服本裁定，應於送達後五日內，向本院提出抗告狀。
                                書記官  張雅如
中    華    民    國    95    年    10    月    20    日


司法院資訊處製作；財團法人民間司法改革基金會備份。
